# 金融工具的计量

提问人：dxxd_ren 时间：2020-04-09 08:09:14
1 、资本管理公司以 100 万投资一企业，作为以公允价值计量且其变动计入当期损益的金融资产，因为被投资企业资不抵债，确定该笔投资收不回来，期末该笔投资损失计入公允价值变动损益科目还是资产减值损失科目？
2 、资本管理公司有没有什么规定可以不提企业盈余公积？

回答人：chenyiwei
1 、公允价值变动损失。对于“以公允价值计量且其变动计入损益的金融资产”是不计提减值准备的。
2 、根据该企业的组织形式而定。组织形式为有限责任公司或股份有限公司的，则必须根据《公司法》规定计提法定盈余公积；组织形式为合伙企业或者其他非公司制组织形式的，则无需计提。